---
title: "Untitled"
author: "Jakub Kreisinger"
date: "12/9/2022"
output: html_document
---

```{r }

library(phyloseq)
library(vegan)
library(ggplot2)
library(ape)
library(ggplot2)
# library(Polychrome)

dupl.concensus<-function(PHYLOS,NAMES){
  
  # exclude nonduplicated samples
  IDS<-as.character(data.frame(sample_data(PHYLOS))[,NAMES])
  IDS.dupl<-IDS[duplicated(IDS)]
  
  PHYLOSEQ<-prune_samples(IDS%in%IDS.dupl, PHYLOS)
  if(length(IDS.dupl)*2<length(IDS)) {NONUPLICATED<-prune_samples(!IDS%in%IDS.dupl, PHYLOS)
  print(paste("Following names are nonduplicated",sample_names(NONUPLICATED)))}
  
  CATS<-as.character(data.frame(sample_data(PHYLOSEQ))[,NAMES])
  CATS2<-levels(factor(CATS))
  OTU_TAB<-otu_table(PHYLOSEQ)
  rownames(OTU_TAB)<-CATS
  
  # i<-5
  for (i in 1:length(CATS2))
  {
    # print(CATS2[i])
    FILTER.act<-colSums(OTU_TAB[rownames(OTU_TAB)==CATS2[i],]>0)>1
    OTU_TAB[rownames(OTU_TAB)==CATS2[i],]
    OTU_TAB[rownames(OTU_TAB)==CATS2[i],]<-t(apply(OTU_TAB[rownames(OTU_TAB)==CATS2[i],],1,function(x) x*FILTER.act))
  }
  
  rownames(OTU_TAB)<-sample_names(PHYLOSEQ)
  otu_table(PHYLOSEQ)<-OTU_TAB
  PHYLOSEQ.clean<-prune_taxa(taxa_sums(PHYLOSEQ)>0,PHYLOSEQ)
  
  PHYLOSEQ.clean
}

#This script merge technical duplicates (specifired in "NAMES" argument)
merge.duplicates<-function(PHYLOSEQ,NAMES){
  CATS<-as.character(data.frame(sample_data(PHYLOSEQ))[,NAMES])
  sample_data(PHYLOSEQ)$duplic.id<-CATS
  SAMDAT<-sample_data(PHYLOSEQ)
  SAMDAT.sub<-subset(SAMDAT,duplicated(CATS)==F)
  FASTA<-refseq(PHYLOSEQ)
  rownames(SAMDAT.sub)<-SAMDAT.sub$duplic.id
  PHYLOSEQ.merge<-merge_samples(PHYLOSEQ,"duplic.id")
  sample_data(PHYLOSEQ.merge)<-SAMDAT.sub
  PHYLOSEQ.merge<-merge_phyloseq(PHYLOSEQ.merge,FASTA)
  PHYLOSEQ.merge
}

manage_unassigned<-function(PHYLOSEQ,UNASS_STRING=NA,ADD,AFTER=TRUE){
   TAXall<-data.frame(tax_table(PHYLOSEQ),stringsAsFactors = F)
   if(!is.na(UNASS_STRING)){TAXall[UNASS_STRING]<-NA}
   # TAXall<-as.character(TAXall[i,])
   for(i in 1:dim(TAXall)[1]){  
       TAX<-as.character(TAXall[i,])
       if(AFTER==TRUE) {for(j in 2: length(TAX)){
                            if(is.na(TAX[j])){TAX[j]<-ifelse(regexpr(ADD,TAX[j-1])>0,
                                           TAX[j-1],paste(TAX[j-1],ADD,sep=""))}}}
      if(AFTER==FALSE) {for(j in 2: length(TAX)){
                            if(is.na(TAX[j])){TAX[j]<-ifelse(regexpr(ADD,TAX[j-1])>0,
                                     TAX[j-1],ADD,paste(TAX[j-1],sep=""))}}}
      TAXall[i,]<-TAX
    }
   TAXA<-colnames(TAXall)
   SPECIES<-rownames(TAXall)
   TAXall<-tax_table(TAXall)
   taxa_names(TAXall)<-SPECIES
   colnames(TAXall)<-TAXA
   tax_table(PHYLOSEQ)<-TAXall
  
   #output
   PHYLOSEQ
}


load("D:/Radka/NGS/Sekvenace Násilí_ATB + Narko/Sekvence Násilí+ATB/Orez_k_analyze_mysi/phyloseq_dupl_J.R")
```

## Konyistence v diverzite

```{r}
# sample_names(PHYLOSEQ_dupl)
# FILTER<-regexpr("^S[0-9]",sample_names(PHYLOSEQ_dupl))>0
# PHYLOSEQ_dupl.sub<-prune_samples(FILTER,PHYLOSEQ_dupl)
# 
# EXCLUDE<-c("S116_SV87_F_trus1R","S185_IP64_F_trus1R","S99_LU05_F_trus1R",
#            "S80_MS93_F_trus2R","S40_MC08_F_trus2R")
# EXCLUDE_pairs<-gsub("_F_trus[12]R","",EXCLUDE)


# PHYLOSEQ_dupl.sub2<-prune_samples(!sample_data(PHYLOSEQ_dupl.sub)$ID%in%EXCLUDE_pairs,
#                                   PHYLOSEQ_dupl.sub)
# PHYLOSEQ_dupl.excl<-prune_samples(sample_data(PHYLOSEQ_dupl.sub)$ID%in%EXCLUDE_pairs,
#                                   PHYLOSEQ_dupl.sub)

# EXCLUDE<-c("S122_MT82_-assigned-F_trus2","S127_JR00_-assigned-F_trus1")
# PHYLOSEQ_dupl.sub<-prune_samples(!sample_names(PHYLOSEQ_dupl)%in%EXCLUDE,
#                                  PHYLOSEQ_dupl)

sample_sums(PHYLOSEQ_dupl)

DUPL1<-prune_samples(regexpr("_F_trus1",sample_names(PHYLOSEQ_dupl))>0,
                    PHYLOSEQ_dupl)
DUPL2<-prune_samples(regexpr("_F_trus2",sample_names(PHYLOSEQ_dupl))>0,
                    PHYLOSEQ_dupl)

View(data.frame(sample_names(DUPL1),
                sample_names(DUPL2)))

RICH1<-estimate_richness(DUPL1)
RICH2<-estimate_richness(DUPL2)

head(RICH1)
head(RICH2)

data.frame(sample_names(DUPL1),sample_names(DUPL2))

cor.test(RICH1$Shannon,RICH2$Shannon)
plot(RICH1$Shannon,RICH2$Shannon)

# ABS<-abs(RICH1$Shannon-RICH2$Shannon)
# names(ABS)<-sample_names(DUPL1)
# rev(sort(ABS))

```

## Konzistence ve slozeni

Porovnavam duplikaty pomoci prokrustovske analyzy zalozene na Bray-Curtis distancich. Vychazi to celkem pekne. Zadne na prvni pohled ulitle vzorky tam nevidim.

```{r}
DUPL1.prop<-transform_sample_counts(DUPL1,function(x) x/sum(x))
DUPL2.prop<-transform_sample_counts(DUPL2,function(x) x/sum(x))

BC1<-vegdist(otu_table(DUPL1.prop))
BC2<-vegdist(otu_table(DUPL2.prop))

# sample_sums(DUPL1.prop)
# sample_sums(DUPL2.prop)

BC1.pc<-pcoa(BC1)$vectors
BC2.pc<-pcoa(BC2)$vectors

PR<-protest(BC1.pc,BC2.pc)
PR

plot(PR)
resid(PR)
```
## Slucovani duplikatu

Slucuji vsechny duplikaty. ASV, ktere nejsou v obou duplikatech vyhazuju. To vede k pomerne znacnemu poklesu ASV 14 000 vs 4 000 ale celkovy pocet sekvenci to moc neovlivni. K duplikovanym vzorkum jeste pridavam i neduplikovane, ale pouze ty ASV, ktere byly potvrzene pro duplikovane vzorky a nebo ktere meli v danem vzorku aspon 1% sekvenci.   
```{r}

CONC<-dupl.concensus(PHYLOSEQ=PHYLOSEQ_dupl,NAMES="ID_individual")
MERGED<-merge.duplicates(PHYLOSEQ = CONC,NAMES="ID_individual")

sum(otu_table(PHYLOSEQ_dupl))
sum(otu_table(CONC))
sum(otu_table(MERGED))

PHYLOSEQ_dupl
MERGED

sort(sample_sums(MERGED))

save(MERGED,file = "D:/Radka/NGS/Sekvenace Násilí_ATB + Narko/Sekvence Násilí+ATB/Orez_k_analyze_mysi/merged_J.R")

# otu tabulka
load(file = "F:/Radka/merged_J.R")
PHYLOSEQ.final<-MERGED
meta <- sample_data(PHYLOSEQ.final)
taxa <- tax_table(PHYLOSEQ.final)
otu <- otu_table(PHYLOSEQ.final)
write.table(meta,file="F:/Radka/meta.txt", sep="\t", quote = F)
```

# Alfa diversita

Tem datum jeste moc nerozumim, jeste se to tom pobavime, jak s tim pracovat. Kazdopadne ASV richness vypada, ze je mirne zvysena u Diseaseout, ale signifikantni to neni.  

setwd("D:/Radka/NGS/Sekvenace Násilí_ATB + Narko/Sekvence Násilí+ATB/Orez_k_analyze_mysi")
load("D:/Radka/NGS/Sekvenace Násilí_ATB + Narko/Sekvence Násilí+ATB/Orez_k_analyze_mysi/phyloseq_dupl_J.R")

```{r}
load("D:/Radka/NGS/Sekvenace Násilí_ATB + Narko/Sekvence Násilí+ATB/Orez_k_analyze_mysi/merged_J.R")

summary(as.factor(sample_data(MERGED)$Group))

PHYLOSEQ.final.rare<-rarefy_even_depth(MERGED)
PHYLOSEQ.final.prop<-transform_sample_counts(MERGED,function(x) x/sum(x))

RICH<-estimate_richness(PHYLOSEQ.final.rare)

RICH<-data.frame(RICH,sample_data(MERGED))

ggplot(RICH,aes(x=Group,y=Shannon))+geom_boxplot(outlier.shape = NA)+geom_jitter()
ggplot(RICH,aes(x=Group,y=Observed))+geom_boxplot(outlier.shape = NA)+geom_jitter()
plot(RICH$Observed,RICH$Chao1)
ggplot(RICH,aes(x=Group,y=Chao1))+geom_boxplot(outlier.shape = NA)+geom_jitter()

summary(lm(Shannon~Group,data=RICH))
summary(lm(log10(Observed)~Group,data=RICH))

model<-lm(Shannon~Group,data=RICH)
summary(model)
anova(model)

summary(lm(log10(Observed)~Group,data=RICH))

summary(aov(Shannon~Subgroup,data=RICH))
summary(aov(log10(Observed)~Group,data=RICH))
```

# Beta diversita - Bray Curtis
U IH vidim mirny posum podel prvni osy smerem doprava a to same bi myslim, ze je videt i u NT_1. Kazdopadne permanova vychazi nesignifikantne. To se ale muze zmenit az se pobavime, jak ty analyzy upravit.
```{r}
BC<-vegdist(otu_table(PHYLOSEQ.final.prop))


ord<-ordinate(PHYLOSEQ.final.prop,method = "PCoA", BC)
plot_ordination(PHYLOSEQ.final.prop,ord,color="Group")
plot_ordination(PHYLOSEQ.final.prop,ord,color="Group")+facet_wrap(.~Group)

SD<-data.frame(sample_data(PHYLOSEQ.final.prop))

adonis2(BC~Group,data=SD)
anova(BC)
install.packages("pairwiseAdonis")

BETA<-betadisper(BC,SD$Group)
anova(BETA)
boxplot(BETA)
TukeyHSD(BETA)

# PairwiseAdonis
# if(!requireNamespace("BiocManager", quietly = TRUE))
#   install.packages("BiocManager")
# BiocManager::install("devtools")
# install.packages("devtools")
# library(devtools)
# install_github("pmartinezarbizu/pairwiseAdonis/pairwiseAdonis")
# install.packages("cluster")
# library(cluster)
# install.packages("pairwiseAdonis")
# library(pairwiseAdonis)


PAIRWISE.TAB<-function(x){
  LIST<-list()
  for(i in 2:length(x)){
    act<-x[[i]]
    LIST[[i-1]]<-act[1,]
  }
  DF<-do.call("rbind",LIST)
  DF<-data.frame(Contrast=names(x)[2:length(x)],
                 DF)
  DF
}

pp<-pairwise.adonis2(BC~Group,data=SD)
pp<-PAIRWISE.TAB(pp)
pp2<-pp[,c(1,5,6,4)]
names(pp2)<-c("Contrast","F","p","R2")  

pp2

write.table(pp2,file = "D:/Radka/NGS/Sekvenace Násilí_ATB + Narko/Sekvence Násilí+ATB/Orez_k_analyze_mysi/pair_wise_Adonis.BC.txt",
            sep="\t",row.names = F,quote = F)

pp2
```
# Beta diversita - Jaccard
Na zaklade jaccard to vypada jak na posuny ve slozeni, tak i na celkove vetsi "rozprsklost" hlavne u skupin out. Jeste udelam podrobnejsi analyzy, aby se lip videlo co za tim je. 
```{r}
JA<-vegdist(data.frame(otu_table(PHYLOSEQ.final.rare)),method = "jaccard",binary = T)
ord<-ordinate(PHYLOSEQ.final.prop,method = "PCoA", JA)
plot_ordination(PHYLOSEQ.final.rare,ord,color="Group")
plot_ordination(PHYLOSEQ.final.rare,ord,color="Group")+facet_wrap(.~Group)

SD<-data.frame(sample_data(PHYLOSEQ.final.rare))

adonis2(JA~Group,data=SD)

BETA<-betadisper(JA,SD$Group)
anova(BETA)
boxplot(BETA)
TukeyHSD(BETA)
```

# Taxonomicke slozeni - genus

```{r fig.width=15,fig.height=10}
#Colour palette with 25 colours
P25<-createPalette(25, c("#010101", "#ff0000"), M=1000)
names(P25)<-NULL
P25<-P25[c(25,2:24,1)]
#24 most abundant genera

PHYLOSEQ.final.prop.2<-manage_unassigned(PHYLOSEQ=PHYLOSEQ.final.prop,UNASS_STRING=NA,ADD="",AFTER=TRUE)

ta7.prop = tapply(taxa_sums(PHYLOSEQ.final.prop.2), tax_table(PHYLOSEQ.final.prop.2)[, "Genus"], sum, na.rm = TRUE)/dim(otu_table(PHYLOSEQ.final.prop.2))[1]
# rev(sort(ta7.prop)) 
top8phyla = names(sort(ta7.prop, TRUE))[1:24]
#Low-abundance taxa are flagged as "others"
TAXO<-(tax_table(PHYLOSEQ.final.prop.2)[,6])
TAXO[!TAXO %in% c(top8phyla)] <- "others"
tax_table(PHYLOSEQ.final.prop.2)[,6]<-as.character(TAXO)
#Phyloseq to long format data.frame()
mdf = psmelt(PHYLOSEQ.final.prop.2)
mdf$Genus<-factor(mdf$Genus, levels = c(top8phyla,"others"))

#sort genera by abundance
SORT.vect<-rev(sort(tapply(mdf$Abundance, mdf$Genus, sum)))
SORT.vect.others<-SORT.vect[grep("others",names(SORT.vect))]
SORT.vect.rest<-SORT.vect[-grep("others",names(SORT.vect))]
SORT.vect<-c(SORT.vect.rest,SORT.vect.others)
#ggplot barplots
ta3 = ggplot(mdf, aes_string(x = "Sample", y = "Abundance", fill = "Genus",order="Genus"))+theme_bw(base_size = 12)
ta3 = ta3 + geom_bar(stat = "identity", position = "stack")
ta3= ta3 + theme(axis.title.x=element_blank(),axis.text.x = element_text(size = 7, angle = 90),axis.text.y = element_text(hjust = 0,size=10))
ta3 <- ta3 + facet_grid(.~Disease, scales = "free",space="free")+theme(strip.text = element_text(size = 10, angle = 0))
ta3<-ta3+scale_fill_manual(values = P25)
ta3<-ta3+theme(legend.position="bottom",
               legend.text=element_text(size=8), 
               axis.ticks.x = element_blank(), 
               strip.text.x = element_text(size = 8))

ta3
```


# Taxonomicke slozeni - class

```{r fig.width=15,fig.height=10}
#Colour palette with 25 colours
P25<-createPalette(25, c("#010101", "#ff0000"), M=1000)
names(P25)<-NULL
P25<-P25[c(25,2:24,1)]
#24 most abundant genera

PHYLOSEQ.final.prop.2<-manage_unassigned(PHYLOSEQ=PHYLOSEQ.final.prop,UNASS_STRING=NA,ADD="",AFTER=TRUE)

ta7.prop = tapply(taxa_sums(PHYLOSEQ.final.prop.2), tax_table(PHYLOSEQ.final.prop.2)[, "Class"], sum, na.rm = TRUE)/dim(otu_table(PHYLOSEQ.final.prop.2))[1]
# rev(sort(ta7.prop)) 
top8phyla = names(sort(ta7.prop, TRUE))[1:24]
#Low-abundance taxa are flagged as "others"
TAXO<-(tax_table(PHYLOSEQ.final.prop.2)[,3])
TAXO[!TAXO %in% c(top8phyla)] <- "others"
tax_table(PHYLOSEQ.final.prop.2)[,3]<-as.character(TAXO)
#Phyloseq to long format data.frame()
mdf = psmelt(PHYLOSEQ.final.prop.2)
mdf$Class<-factor(mdf$Class, levels = c(top8phyla,"others"))

#sort genera by abundance
SORT.vect<-rev(sort(tapply(mdf$Abundance, mdf$Class, sum)))
SORT.vect.others<-SORT.vect[grep("others",names(SORT.vect))]
SORT.vect.rest<-SORT.vect[-grep("others",names(SORT.vect))]
SORT.vect<-c(SORT.vect.rest,SORT.vect.others)
#ggplot barplots
ta3 = ggplot(mdf, aes_string(x = "Sample", y = "Abundance", fill = "Class",order="Class"))+theme_bw(base_size = 12)
ta3 = ta3 + geom_bar(stat = "identity", position = "stack")
ta3= ta3 + theme(axis.title.x=element_blank(),axis.text.x = element_text(size = 7, angle = 90),axis.text.y = element_text(hjust = 0,size=10))
ta3 <- ta3 + facet_grid(.~Disease, scales = "free",space="free")+theme(strip.text = element_text(size = 10, angle = 0))
ta3<-ta3+scale_fill_manual(values = P25)
ta3<-ta3+theme(legend.position="bottom",
               legend.text=element_text(size=8), 
               axis.ticks.x = element_blank(), 
               strip.text.x = element_text(size = 8))

ta3
```